臺灣雲林地方法院民事裁定
110年度六小調字第466號
聲  請  人
即  原  告  寶利股份有限公司

法定代理人  謝木成  


相  對  人
即  被  告  張林秀玉  住○○市○○區○○街000巷00號    上列當
事人間給付貨款事件，本院裁定如下：
    主    文
本件移送臺灣臺中地方法院。
    理    由
一、按訴訟，由被告住所地之法院管轄。又訴訟之全部或一部，
    法院認為無管轄權者，依原告聲請或依職權以裁定移送其管
    轄法院，民事訴訟法第1條第1項、第28條第1項定有明文。
    次按因契約涉訟者，如經當事人定有債務履行地，得由該履
    行地之法院管轄，民事訴訟法第12條另有明文。惟因契約涉
    訟者，如經當事人定有債務履行地，得由該履行地之法院管
    轄，此乃民事訴訟法第12條就特別審判籍所設之規定，是項
    約定，無論以文書或言詞，抑以明示或默示為之，是否與債
    權契約同時訂定，固均無不可，惟必以當事人間有約定債務
    履行地之意思表示合致，始有該條規定之適用。又事件管轄
    權之有無，乃法院應依職權調查之事項，當事人如主張受訴
    法院依民事訴訟法第12條規定有管轄權，而為對造所否認者
    ，自仍應依同法第277 條本文之規定，就該「定有債務履行
    地」之利己事實負其舉證責任（最高法院98年度臺抗字第46
    8 號裁定要旨參照）。次按訴訟之全部或一部，法院認為無
    管轄權者，依原告聲請或依職權以裁定移送於其管轄法院。
    同法第28條第1項亦有明文。
二、查原告主張：被告張林秀玉經營尚品檳榔商號，兩造間有銷
    貨往來之關係，依兩造所訂之買賣契約，契約履行地為「雲
    林縣○○路000號」云云，然經本院核閱原告提出之出貨簽認
    單，其上記載客戶名稱：均為「尚品」；客戶簽名均為「林
    秀敏」；送貨地址分別為：斗六(鄉鎮區)成功(街路)795號
    、斗六(鄉鎮區)成功(街路)849號、斗六(鄉鎮區)成功(街路
    )195號等住址，本院僅能得知聲請人將貨品送至雲林縣斗六
    市，並由林秀敏簽收，是上開出貨簽認單無法認定原告與被
    告張林秀玉有約定價金給付債務之履行地。又本件被告係設
    籍在台中市○○區○○街000巷00號，此有被告個人戶籍資料查
    詢結果附卷足憑，另參酌原告起訴狀所附之出貨單，並無兩
    造間之契約履行地為雲林縣斗六市之約定，則依前開規定，
    本件自應由臺灣臺中地方法院管轄，茲原告向無管轄權之本
    院提起訴訟（本件暫分為調字案），容有誤會，爰依職權將
    本件移送於該管轄法院。
三、依民事訴訟法第28條規定，裁定如主文。　　
中　　華　　民　　國　　110 　年　　11 　　月　 23  　日
                  斗六簡易庭
                                  法  官　陳定國
以上正本證明與原本無異。
如不服本裁定，應於送達後10日內，向本院提出抗告狀並表明抗
告理由（須附繕本）。
中　　華　　民　　國　　110 　年　　11　　月　　23　　日
                                  書記官  黃鷹平